Adrián Domínguez

DESARROLLADOR FULL STACK

PERFIL PERSONAL

Desarrollador de software especializado en desarrollo fullstack, con experiencia en la programación de soluciones web y móviles para clientes con operaciones a gran escala, utilizando PHP, JavaScript, Laravel y React Native. Poseo un amplio conocimiento de las tecnologías web y experiencia en el diseño y liderazgo de proyectos.

CONTACTO

- +52 (55) 3254 7332
- adriandomc@gmail.com
- Ciudad de México, México
- https://portfolio.adriandomc.com

HABILIDADES

- Frontend stack: React, Tailwind, JavaScript
- · Backend stack: PHP, SQL, Python, C++
- Desarrollo de aplicaciones móviles iOS/Android utilizando React Native.
- Diseño y consumo de API RESTful
- Depuración y documentación del código
- Servicios en la nube, gestión y mantenimiento de VPS
- · Resolución de conflictos
- Inglés avanzado

EXPERIENCIA PROFESIONAL

Desarrollador Front End

Freelancer, 2021-2024

- Diseño y desarrollo de sitios web para proyectos comerciales y personales, incluyendo landing pages, aplicaciones de una sola página e interfaces para la gestión de bases de datos.
- Empleo de tecnologías como Bootstrap, Astro, React, Bulma CSS y Node.js para desarrollar soluciones personalizadas para cada tipo de proyecto asociado.
- Alojamiento de proyectos distribuidos mediante Netlify,
 Github Pages, así como mantenimiento y gestión de versiones usando Git.

Desarrollador Full Stack

WAAK Dev. Octubre de 2024 - presente

- Desarrollo de soluciones web para operaciones a gran escala, como un sistema de control de maquinaria y una plataforma de ruteo para el transporte de personal.
- Diseño de aplicaciones móviles utilizando React Native y backend desarrollado en PHP. Aplicaciones como sistemas de navegación para conductores de autobús y gestión de horarios y rutas para los empleados.
- Mantenimiento de bases de código extensas y operaciones en un VPS, empleando herramientas como cPanel y phpMyAdmin.

ESTUDIOS

Ingeniería Física

UAM Azcapotzalco, 2019 - Presente

Especialización en Instrumentación y Equipo

CERTIFICADOS

Meta Front-End Developer

Coursera, septiembre de 2024

Mastering Laravel Framework and PHP

Coursera, septiembre de 2024

React. is Essential Training

LinkedIn Learning, septiembre de 2024

React.js: Building an Interface

LinkedIn Learning, septiembre de 2024

Adrián Domínguez

FULLSTACK DEVELOPER

PERSONAL PROFILE

Software developer, specialised in fullstack development with experience coding web and mobile solutions for clients with large-scale operations, using PHP, Javascript, Laravel and React Native. Deep understanding of web technologies and experience designing and leading projects.

CONTACT

- **+**52 (55) 3254 7332
- adriandomc@gmail.com
- Mexico City, Mexico
- in https://portfolio.adriandomc.com

SKILLS

- Frontend stack React, Tailwind, Javascript
- · Backend stack PHP, SQL, Python, C++
- iOS/Android mobile development using React Native
- · REST API design and consume
- · Code debugging and documentation
- Cloud services and VPS operation and maintenance
- Problem solving
- Advanced English language

WORK EXPERIENCE

Frontend Developer

Freelancer, 2021 - 2024

- Design and programming of websites for commercial and personal projects, such as landing pages, single page applications, and interfaces to manage databases.
- Use of technologies like Bootstrap, Astro, React,
 Bulma CSS, Node.js to create specific solutions for each type of associated project.
- Hosting projects distributed through Netlify, Github Pages, maintenance, and version control.

Fullstack Developer

WAAK Dev. October 2024 - now

- Web solutions development for large-scale operations, such as a control system for machinery operations and a personnel transport routing platform.
- Design of mobile applications using React Native and a PHP-based backend. Apps such as map routing for bus drivers and timetable assignment for employees.
- Mantaining large codebases and operations on a VPS, using tools such as cPanel and phpMyAdmin.

STUDIES

Bachelor of Science (B.S.), Physics Engineering

UAM Azcapotzalco, 2019 - Current

Specialization in Instrumentation and Equipment

CERTIFICATES

Meta Front-End Developer

Coursera, September 2024

Mastering Laravel Framework and PHP

Coursera, September 2024

React. is Essential Training

LinkedIn Learning, September 2024

React.js: Building an Interface

LinkedIn Learning, September 2024